Service photographique du Premier ministre. Reportages photographiques relatifs aux activités de François Fillon, Premier ministre (2007-2012)
Archives nationales (France)
- Reportages photographiques couvrant l'année 2008, 20144696/194-20144696/448
  - Voyage de François Fillon, Premier ministre, à l'occasion de la 2e réunion de haut niveau franco-espagnole sur la coopération transfrontalière, à Saragosse (Espagne) le 27 juin 2008. PHOTOGRAPHIES, 20144696/354
  - Rencontre de François Fillon, Premier ministre, avec Stephen Harper, Premier ministre du Canada, à Ottawa (Canada) le 2 juillet 2008. PHOTOGRAPHIES, 20144696/355
  - Rencontre de François Fillon, Premier ministre, avec Jean Charest, Premier ministre du Québec (Canada), à Québec le 3 juillet 2008. PHOTOGRAPHIES, 20144696/356
  - Visite de François Fillon, Premier ministre, à la Chambre de commerce française au Canada, à Montréal (Canada) le 4 juillet 2008. PHOTOGRAPHIES, 20144696/357
  - Comité interministériel sur l'Europe, présidé par François Fillon, Premier ministre, le 8 juillet 2008. PHOTOGRAPHIES, 20144696/358
  - Réception par François Fillon, Premier ministre, de parlementaires de la majorité, à l'Hôtel de Matignon le 9 juillet 2008. PHOTOGRAPHIES, 20144696/359
  - Remise de la Légion d'honneur à Bertrand Jaquet, hôtelier-restaurateur, propriétaire d'un hôtel à Solesmes (Sarthe), par François Fillon, Premier ministre, le 9 juillet 2008. PHOTOGRAPHIES, 20144696/360
  - Conférence nationale des exécutifs, présidée par François Fillon, Premier ministre, le 10 juillet 2008. PHOTOGRAPHIES, 20144696/361
  - Remise de la Légion d'honneur à Simone Lambert, chef d'entreprise à Sablé-sur-Sarthe (Sarthe), et de l'Ordre national du mérite à Alain Allinant, président de la Coopérative agricole des fermiers de Loué (Sarthe), et à JeYves Herman, restaurateur au Mans (Sarthe), par François Fillon, Premier ministre, le 10 juillet 2008. PHOTOGRAPHIES, 20144696/362
  - Participation de François Fillon, Premier ministre, à la séance du Parlement réuni en congrès, consacrée au projet de loi constitutionnelle de modernisation des institutions de la Ve République, à Versailles (Yvelines) le 21 juillet 2008. PHOTOGRAPHIES, 20144696/363
  - Dîner de François Fillon, Premier ministre, avec Rhodri Morgan, Premier ministre du Pays de Galles (Royaume-Uni), le 21 juillet 2008. PHOTOGRAPHIES, 20144696/364
  - Remise à François Fillon, Premier ministre, du rapport relatif au développement de l'offre d'accueil de la petite enfance, par Michèle Tabarot, députée des Alpes-Maritimes, le 23 juillet 2008. PHOTOGRAPHIES, 20144696/365
  - Réunion de ministres sur le thème de la croissance, présidée par François Fillon, Premier ministre, le 18 août 2008. PHOTOGRAPHIES, 20144696/366
  - Visite de François Fillon, Premier ministre, aux soldats français blessés en Afghanistan, à l'hôpital d'instruction des armées Percy, à Clamart (Hauts-de-Seine) le 20 août 2008. PHOTOGRAPHIES, 20144696/367
  - Participation de François Fillon, Premier ministre, à la cérémonie d'hommage aux soldats français morts en Afghanistan, à l'aéroport de Paris - Charles de Gaulle (Roissy, Val-d'Oise) le 20 août 2008. PHOTOGRAPHIES, 20144696/368
  - Déplacement de François Fillon, Premier ministre, à l'occasion de la rentrée scolaire à l'école primaire Antoine de Saint-Exupéry d'Avrillé (Maine-et-Loire), le 25 août 2008. PHOTOGRAPHIES, 20144696/369
  - Réunion de François Fillon, Premier ministre, avec les élus du Nord consacrée au dispositif d'aide aux victimes de la tornade survenue à Haumont (Nord) le 3 août 2008, le 26 août 2008. PHOTOGRAPHIES, 20144696/370
  - Entretien de François Fillon, Premier ministre, avec Pierre Méhaignerie, député d'Ille-et-Vilaine, le 27 août 2008. PHOTOGRAPHIES, 20144696/371
  - Entretien de François Fillon, Premier ministre, avec JePaul Bailly, président de La Poste, le 27 août 2008. PHOTOGRAPHIES, 20144696/372
  - Réception donnée par François Fillon, Premier ministre, à l'occasion du départ de membres de son cabinet, le 27 août 2008. PHOTOGRAPHIES, 20144696/373
  - Entretien de François Fillon, Premier ministre, avec Mohammed Ghannouchi, Premier ministre de Tunisie, le 28 août 2008. PHOTOGRAPHIES, 20144696/374
  - XVIe Conférence des ambassadeurs, présidée par François Fillon, Premier ministre, à l'Hôtel de Matignon le 28 août 2008. PHOTOGRAPHIES, 20144696/375
  - Déplacement de François Fillon, Premier ministre, à l'occasion de la rentrée scolaire, à Saint-Valéry-en-Caux (Seine-Maritime) le 2 septembre 2008. PHOTOGRAPHIES, 20144696/376
  - Réunion de François Fillon, Premier ministre, avec le Conseil d'analyse économique (CAE), le 4 septembre 2008. PHOTOGRAPHIES, 20144696/377
  - Déplacement de François Fillon, Premier ministre, dans les locaux de l'entreprise Quiksilver à Bayonne (Pyrénées-Atlantiques), le 8 septembre 2008. PHOTOGRAPHIES, 20144696/378
  - Déplacement de François Fillon, Premier ministre, au Salon des productions animales - carrefour européen (SPACE), à Rennes (Ille-et-Vilaine) le 9 septembre 2008. PHOTOGRAPHIES, 20144696/379
  - Fête d'anniversaire d'Arnaud Fillon, fils de François Fillon, Premier ministre, à l'Hôtel de Matignon le 10 septembre 2008. PHOTOGRAPHIES, 20144696/380
  - Remise de la Légion d'honneur à Philippe Le Guillou, écrivain, par François Fillon, Premier ministre, le 10 septembre 2008. PHOTOGRAPHIES, 20144696/381
  - Remise du Prix de l'audace créatrice, par François Fillon, Premier ministre, à l'Hôtel de Matignon le 11 septembre 2008. PHOTOGRAPHIES, 20144696/382
  - Rencontre de François Fillon, Premier ministre, avec le Pape Benoît XVI, à Tarbes (Hautes-Pyrénées) le 15 septembre 2008. PHOTOGRAPHIES, 20144696/383
  - Réunion de François Fillon, Premier ministre, avec les membres du groupe de travail consacré au "paquet électoral", le 16 septembre 2008. PHOTOGRAPHIES, 20144696/384
  - Réunion de François Fillon, Premier ministre, avec les associations d'aide aux personnes sans abri, le 17 septembre 2008. PHOTOGRAPHIES, 20144696/385
  - Participation de François Fillon, Premier ministre, à l'université d'été du Parti populaire euopéen (PPE), à Fiuggi (Italie) le 18 septembre 2008. PHOTOGRAPHIES, 20144696/386
  - Rencontre de François Fillon, Premier ministre, avec Silvio Berlusconi, président du Conseil des ministres italien, à Rome (Italie) le 19 septembre 2008. PHOTOGRAPHIES, 20144696/387
  - Visite de François Fillon, Premier ministre, à la Villa Médicis, à Rome (Italie) le 19 septembre 2008. PHOTOGRAPHIES, 20144696/388
  - Rencontre de François Fillon, Premier ministre, avec Vladimir Poutine, président du gouvernement de Russie, à Sotchi (Russie) le 19 septembre 2008. PHOTOGRAPHIES, 20144696/389
  - Séminaire gouvernemental franco-russe, organisé à Sotchi (Russie) le 20 septembre 2008. PHOTOGRAPHIES, 20144696/390
  - Rencontre de François Fillon, Premier ministre, avec des visiteurs à l'occasion des Journées européennes du patrimoine, à l'Hôtel de Matignon le 21 septembre 2008. PHOTOGRAPHIES, 20144696/391
  - Entretien de François Fillon, Premier ministre, avec David Petraeus, chef du commandement américain central des opérations militaires au Moyen-Orient, le 26 septembre 2008. PHOTOGRAPHIES, 20144696/392
  - Entretien de François Fillon, Premier ministre, avec Manmohan Singh, Premier ministre de l'Inde, le 30 septembre 2008. PHOTOGRAPHIES, 20144696/393
  - Remise de la Légion d'honneur à Blandine Kriegel, présidente du Haut Conseil à l'intégration, par François Fillon, Premier ministre, le 1er octobre 2008. PHOTOGRAPHIES, 1 octobre 2008; 20144696/394
  - Déplacement de François Fillon, Premier ministre, au Mondial de l'automobile, à Paris le 3 octobre 2008. PHOTOGRAPHIES, 20144696/395
  - Déplacement de François Fillon, Premier ministre, à l'occasion de la fête nationale allemande, à la résidence de l'ambassadeur d'Allemagne en France, le 3 octobre 2008. PHOTOGRAPHIES, 20144696/396
  - Déplacement de François Fillon, Premier ministre, sur le thème du financement des petites et moyennes entreprises (PME), à Marly-le-Roi (Yvelines) le 7 octobre 2008. PHOTOGRAPHIES, 20144696/397
  - Intervention de François Fillon, Premier ministre, à la convention de l'AeroSpace and Defence Industries Association of Europe (ASD), à Paris le 10 octobre 2008. PHOTOGRAPHIES, 20144696/398
  - Réunion de ministres consacrée à la crise financière, présidée par François Fillon, Premier ministre, le 13 octobre 2008. PHOTOGRAPHIES, 20144696/399
  - Sommet social tripartite pour la croissance et l'emploi et Conseil européen, présidés par François Fillon, Premier ministre, à Bruxelles (Belgique) le 15 octobre 2008. PHOTOGRAPHIES, 20144696/400
  - Remise de la Légion d'honneur à Bernard Kaloudoff, adjoint au maire de Saint-Raphaël (Var), par JePaul Faugère, directeur du cabinet du Premier ministre, François Fillon, le 16 octobre 2008. PHOTOGRAPHIES, 20144696/401
  - Participation de François Fillon, Premier ministre, au XIIe Sommet de la francophonie, organisé à Québec (Canada) du 17 au 19 octobre 2008. PHOTOGRAPHIES, 17 octobre 2008-19 octobre 2008; 20144696/402
  - Voyage de François Fillon, Premier ministre, pour l'inauguration du Grand collisionneur de hadrons (LHC), plus puissant accélérateur de particules au monde, à l'Organisation européenne pour la recherche nucléaire (CERN), à Meyrin (Suisse) le 21 octobre 2008. PHOTOGRAPHIES, 20144696/403
  - Rencontre de François Fillon, Premier ministre, avec les parlementaires de la majorité, à l'Hôtel de Matignon le 22 octobre 2008. PHOTOGRAPHIES, 20144696/404
  - Remise de la Légion d'honneur à Suzanne Blanc, députée suppléante des Yvelines, par François Fillon, Premier ministre, le 22 octobre 2008. PHOTOGRAPHIES, 20144696/405
  - Déplacement de François Fillon, Premier ministre, à l'occasion de la première réunion départementale de suivi des mesures de financement de l'économie, à Evreux (Eure) le 24 octobre 2008. PHOTOGRAPHIES, 20144696/406
  - Remise de la Légion d'honneur à Michel Fillon, ancien notaire, par son fils François Fillon, Premier ministre, le 25 octobre 2008. PHOTOGRAPHIES, 20144696/407
  - Déplacement de François Fillon, Premier ministre, dans les locaux de l'entreprise L'Occitane et à Manosque (Alpes-de-Haute-Provence) le 27 octobre 2008. PHOTOGRAPHIES, 20144696/408
  - Entretien de François Fillon, Premier ministre, avec Edouard Balladur, ancien Premier ministre, le 28 octobre 2008. PHOTOGRAPHIES, 20144696/409
  - Entretien de François Fillon, Premier ministre, avec Alain Rousset, président de l'Association des régions de France, le 28 octobre 2008. PHOTOGRAPHIES, 20144696/410
  - Entretien de François Fillon, Premier ministre, avec Hosni Moubarak, président de la République d'Egypte, le 29 octobre 2008. PHOTOGRAPHIES, 20144696/411
  - Entretien de François Fillon, Premier ministre, avec Serge Sarkissian, président de la République d'Arménie, le 4 novembre 2008. PHOTOGRAPHIES, 20144696/412
  - Remise de l'Ordre national du mérite à Alain Fosse, adjoint administratif; François-Xavier Genty, gendarme; Monique Juif, secrétaire au Service de presse; Françoise Laderrière-Legay, chef de bureau; Claire Servant, chef du Service des interventions et Bertrand Simon, lieutenant au cabinet du Premier ministre, par François Fillon, Premier ministre, le 6 novembre 2008. PHOTOGRAPHIES, 20144696/413
  - Déplacement de François Fillon, Premier ministre, pour l'inauguration du cyclotron Accélérateur pour la recherche en radiochimie et oncologie de Nantes Atlantique (Arronax), à Nantes (Loire-Atlantique) le 7 novembre 2008. PHOTOGRAPHIES, 20144696/414
  - Participation de François Fillon, Premier ministre, à la commémoration du 90e anniversaire de l'Armistice du 11 novembre 1918, à Rethondes (Oise) le 11 novembre 2008. PHOTOGRAPHIES, 20144696/415
  - Remise de la Légion d'honneur à Bertrand Landrieu, préfet hors cadre, ancien préfet de Paris et de la région Île-de-France, par François Fillon, Premier ministre, en présence de Jacques Chirac, ancien président de la République, à l'Hôtel de Matignon le 12 novembre 2008. PHOTOGRAPHIES, 20144696/416
  - Entretien de François Fillon, Premier ministre, avec Salam Fayyad, Premier ministre de l'Autorité palestinienne, le 13 novembre 2008. PHOTOGRAPHIES, 20144696/417
  - Déplacement de François Fillon, Premier ministre, au colloque organisé à l'occasion du 120e anniversaire de l'Institut Pasteur, à Paris le 14 novembre 2008. PHOTOGRAPHIES, 20144696/418
  - Rencontre de François Fillon, Premier ministre, avec les élus et les acteurs économiques locaux, à Montauban (Tarn-et-Garonne) le 14 novembre 2008. PHOTOGRAPHIES, 20144696/419
  - Déplacement de François Fillon, Premier ministre, au forum "Culture, économie, médias" organisé à Avignon (Vaucluse), le 17 novembre 2008. PHOTOGRAPHIES, 20144696/420
  - Visite officielle de François Fillon, Premier ministre, au Liban du 20 au 21 novembre 2008. PHOTOGRAPHIES, 20 novembre 2008-21 novembre 2008; 20144696/421
  - Déjeuner de François Fillon, Premier ministre, à l'occasion du 10e Conseil des ministres franco-allemand, à l'Hôtel de Matignon le 24 novembre 2008. PHOTOGRAPHIES, 20144696/422
  - Remise à François Fillon, Premier ministre, du rapport de la Commission grands stades - Euro 2016, à l'Hôtel de Matignon le 24 novembre 2008. PHOTOGRAPHIES, 20144696/423
  - Participation de François Fillon, Premier ministre, au 91e congrès des maires et des présidents de communautés de France, à Paris le 25 novembre 2008. PHOTOGRAPHIES, 20144696/424
  - Intervention de François Fillon, Premier ministre, lors de la Journée internationale pour l'élimination de la violence à l'égard des femmes, à Paris le 25 novembre 2008. PHOTOGRAPHIES, 20144696/425
  - Déjeuner de François Fillon, Premier ministre, avec les maires de la Sarthe, à l'Hôtel de Matignon le 26 novembre 2008. PHOTOGRAPHIES, 20144696/426
  - Remise de la Légion d'honneur à Claude Gaillard, chargé de mission auprès du Premier ministre, chargé des relations avec les élus, par François Fillon, Premier ministre, le 27 novembre 2008. PHOTOGRAPHIES, 27 novembre 2007; 20144696/427
  - Voyage de François Fillon, Premier ministre, en Suisse le 28 novembre 2008. PHOTOGRAPHIES, 20144696/428
  - Visite de François Fillon, Premier ministre à bord de la frégate de la Marine nationale Surcouf, sur le thème de la lutte contre la piraterie, au large de Toulon (Var) le 1er décembre 2008. PHOTOGRAPHIES, 1 décembre 2008; 20144696/429
  - Remise de la Légion d'honneur à Gérard Chancereul, président du conseil de surveillance de l'entreprise agroalimentaire LDC à Sablé-sur-Sarthe (Sarthe), par François Fillon, Premier ministre, à l'Hôtel de Matignon le 3 décembre 2008. PHOTOGRAPHIES, 20144696/430
  - Déplacement de François Fillon, Premier ministre, à l'occasion des résultats des élections prud'homales de 2008, au ministère du Travail, des relations sociales, de la famille et de la solidarité le 3 décembre 2008. PHOTOGRAPHIES, 20144696/431
  - Inauguration par François Fillon, Premier ministre, de la Liaison Annecy nord express (LIANE), sur le site du tunnel du Mont Sion (Haute-Savoie) de l'autoroute A41, le 5 décembre 2008. PHOTOGRAPHIES, 20144696/432
  - Séminaire gouvernemental consacré à la mise en oeuvre du Plan de relance, présidé par François Fillon, Premier ministre, le 5 décembre 2008, à la suite de la nomination de Patrick Devedjian comme ministre chargé de la Mise en oeuvre du Plan de relance. PHOTOGRAPHIES, 20144696/433
  - Intervention de François Fillon, Premier ministre, aux Entretiens de Royaumont, à l'abbaye de Royaumont (Asnières-sur-Oise, Val-d'Oise) le 6 décembre 2008. PHOTOGRAPHIES, 20144696/434
  - Déplacement de François Fillon, Premier ministre, au spectacle de Noël des enfants des agents des services du Premier ministre, à l'opéra de Paris le 6 décembre 2008. PHOTOGRAPHIES, 20144696/435
  - Réception par François Fillon, Premier ministre, des agents des services du Premier ministre, à l'Hôtel de Matignon le 6 décembre 2008, en présence de Marie-Anne Chazel, actrice. PHOTOGRAPHIES, 20144696/436
  - Réunion de François Fillon, Premier ministre, avec le Comité des signataires de l'accord de Nouméa (Nouvelle-Calédonie), à l'Hôtel de Matignon le 8 décembre 2008. PHOTOGRAPHIES, 20144696/437
  - Réunion de François Fillon, Premier ministre, avec les préfets consacrée à la mise en oeuvre du Plan de relance, à l'Hôtel de Matignon le 9 décembre 2008. PHOTOGRAPHIES, 20144696/438
  - Intervention de François Fillon, Premier ministre, en clôture des Etats généraux des chambres de commerce et d'industrie (CCI), à Paris le 9 décembre 2008. PHOTOGRAPHIES, 20144696/439
  - Entretien de François Fillon, Premier ministre, avec Karim Aga Khan, membre associé étranger de l'Académie des Beaux-arts, le 9 décembre 2008. PHOTOGRAPHIES, 20144696/440
  - Déplacement de François Fillon, Premier ministre, dans le cadre du volet "rénovation urbaine" du Plan de relance, à Orléans (Loiret) le 15 décembre 2008. PHOTOGRAPHIES, 20144696/441
  - Conférence nationale des exécutifs, présidée par François Fillon, Premier ministre, à l'Hôtel de Matignon le 16 décembre 2008. PHOTOGRAPHIES, 20144696/442
  - Remise à François Fillon, Premier ministre, du rapport intitulé "Oui, La Poste a un bel avenir devant elle...", par François Ailleret, président de la Commission sur le développement de la Poste, le 17 décembre 2008. PHOTOGRAPHIES, 20144696/443
  - Réunion de François Fillon, Premier ministre, avec les membres du Comité pour la réforme des collectivités territoriales, dit Comité Balladur, le 17 décembre 2008. PHOTOGRAPHIES, 20144696/444
  - Remise du Mérite agricole à Luc Guyau, président de l'Assemblée permanente des chambres d'agriculture (APCA), par François Fillon, Premier ministre, le 17 décembre 2008. PHOTOGRAPHIES, 20144696/445
  - Rencontre de François Fillon, Premier ministre, avec Sébastien Loeb, pilote de rallye, et l'équipe Citroën Sport, à l'Hôtel de Matignon le 19 décembre 2008. PHOTOGRAPHIES, 20144696/446
  - Visite officielle de François Fillon, Premier ministre, en Egypte du 22 au 23 décembre 2008. PHOTOGRAPHIES, 22 décembre 2008-23 décembre 2008; 20144696/447
  - Réunion de ministres consacrée aux préparatifs de sécurité pour la nuit du 31 décembre, présidée par François Fillon, Premier ministre, le 30 décembre 2008. PHOTOGRAPHIES, 20144696/448
- Reportages photographiques couvrant l'année 2009, 20144696/449-20144696/646
  - Déplacement de François Fillon, Premier ministre, au technicentre Est-européen de la Société nationale des chemins de fer français (SNCF), à Pantin (Seine-Saint-Denis) le 2 janvier 2009. PHOTOGRAPHIES, 20144696/449
  - Déplacement de François Fillon, Premier ministre, au Centre national d'exploitation du système électrique français (CNES) de Réseau de transport d'électricité (RTE), à Saint-Denis (Seine-Saint-Denis) le 7 janvier 2009. PHOTOGRAPHIES, 20144696/450
  - Déplacement de François Fillon, Premier ministre, dans l'atelier de maintenance du matériel roulant ferroviaire de la Régie autonome des transports parisiens (RATP), à Rueil-Malmaison (Hauts-de-Seine) le 8 janvier 2009. PHOTOGRAPHIES, 20144696/451
  - Réunion de ministres consacrée à la mise en oeuvre du Plan numérique, présidée par François Fillon, Premier ministre, le 12 janvier 2009. PHOTOGRAPHIES, 20144696/452
  - Comité interministériel sur la sécurité routière, présidé par François Fillon, Premier ministre, à l'Hôtel de Matignon le 13 janvier 2009. PHOTOGRAPHIES, 20144696/453
  - Réunion de ministres consacrée à la mise en oeuvre du Plan de relance, présidée par François Fillon, Premier ministre, le 14 janvier 2009. PHOTOGRAPHIES, 20144696/454
  - Voeux de François Fillon, Premier ministre, à la presse, le 15 janvier 2009. PHOTOGRAPHIES, 20144696/455
  - Réunion de François Fillon, Premier ministre, avec des sénateurs, consacrée à la politique audiovisuelle, le 16 janvier 2009. PHOTOGRAPHIES, 20144696/456
  - Déplacement de François Fillon, Premier ministre, pour l'inauguration du centre de détention de Roanne (Loire), le 19 janvier 2009. PHOTOGRAPHIES, 20144696/457
  - Comité interministériel d'aménagement et de compétitivité des territoires (CIACT), présidé par François Fillon, Premier ministre, à Lyon (Rhône) le 2 février 2009. PHOTOGRAPHIES, 20144696/458
  - Entretien de François Fillon, Premier ministre, avec Mahmoud Abbas, président de l'Autorité palestinienne, le 3 février 2009. PHOTOGRAPHIES, 20144696/459
  - Entretien de François Fillon, Premier ministre, avec Jean Charest, Premier ministre du Québec (Canada), le 3 février 2009. PHOTOGRAPHIES, 20144696/460
  - Entretien de François Fillon, Premier ministre, avec Borut Pahor, Premier ministre de Slovénie, le 6 février 2009. PHOTOGRAPHIES, 20144696/461
  - Réception par François Fillon, Premier ministre, des auditeurs de la 61e session de l'Institut des hautes études de la défense nationale (IHEDN), à l'Hôtel de Matignon le 6 février 2009. PHOTOGRAPHIES, 20144696/462
  - Comité interministériel sur l'adoption, présidé par François Fillon, Premier ministre, le 6 février 2009. PHOTOGRAPHIES, 20144696/463
  - Entretien de François Fillon, Premier ministre, avec Yves Jégo, secrétaire d'Etat chargé de l'Outre-mer, le 9 février 2009. PHOTOGRAPHIES, 20144696/464
  - Entretien de François Fillon, Premier ministre, avec David Petraeus, chef du commandement américain central des opérations militaires au Moyen-Orient, le 10 février 2009. PHOTOGRAPHIES, 20144696/465
  - Réunion de ministres consacrée à la situation économique et sociale en outre-mer, présidée par François Fillon, Premier ministre, le 10 février 2009. PHOTOGRAPHIES, 20144696/466
  - Entretien de François Fillon, Premier ministre, avec Pascal Couchepin, chef du département fédéral de l'Intérieur de Suisse, le 16 février 2009. PHOTOGRAPHIES, 20144696/467
  - Entretien de François Fillon, Premier ministre, avec Ivo Sanader, Premier ministre de Croatie, le 19 février 2009. PHOTOGRAPHIES, 20144696/468
  - Visite de François Fillon, Premier ministre, au Salon international de l'agriculture, à Paris le 23 février 2009. PHOTOGRAPHIES, 20144696/469
  - Participation de François Fillon, Premier ministre, aux 27es Consultations franco-italiennes, à Rome (Italie) le 24 février 2009. PHOTOGRAPHIES, 20144696/470
  - Entretien de François Fillon, Premier ministre, avec Peter Müller, président du Bundesrat et ministre-président du Land de Sarre (Allemagne), le 26 février 2009. PHOTOGRAPHIES, 20144696/471
  - Réunion de François Fillon, Premier ministre, avec les élus d'outre-mer, à l'Hôtel de Matignon le 26 février 2009. PHOTOGRAPHIES, 20144696/472
  - Réception par François Fillon, Premier ministre, d'agriculteurs de la Sarthe, à l'Hôtel de Matignon le 1er mars 2009. PHOTOGRAPHIES, 1 mars 2009; 20144696/473
  - Participation de François Fillon, Premier ministre au dîner du Conseil représentatif des institutions juives de France (CRIF), à Paris le 2 mars 2009. PHOTOGRAPHIES, 20144696/474
  - Entretien de François Fillon, Premier ministre, avec Oscar Temaru, président de la Polynésie française, le 3 mars 2009. PHOTOGRAPHIES, 20144696/475
  - Entretien de François Fillon, Premier ministre, avec Werner Faymann, chancelier fédéral d'Autriche, le 3 mars 2009. PHOTOGRAPHIES, 20144696/476
  - Déplacement de François Fillon, Premier ministre, au Marché d'intérêt national (MIN) de Rungis (Val-de-Marne) à l'occasion du 40e anniversaire de son ouverture, le 3 mars 2009. PHOTOGRAPHIES, 20144696/477
  - Entretien de François Fillon, Premier ministre, avec Ioulia Tymochenko, Premier ministre d'Ukraine, le 4 mars 2009. PHOTOGRAPHIES, 20144696/478
  - Entretien de François Fillon, Premier ministre, avec JeMarie Bockel, président de La Gauche moderne, le 10 mars 2009. PHOTOGRAPHIES, 20144696/479
  - Réunion de ministres sur le thème de la relance, présidée par François Fillon, Premier ministre, le 11 mars 2009. PHOTOGRAPHIES, 20144696/480